【裁判字號】    87,上,118
【裁判日期】    890329
【裁判案由】    損害賠償
【裁判全文】
臺灣高等法院高雄分院民事判決      八十七年度上字第一一八號
      上  訴  人  丁○○
      訴訟代理人  林樹根律師
                  邱麗妃律師
                  莊雯琇律師
      被  上訴人  甲○○      .
右當事人間損害賠償事件，上訴人對於中華民國八十七年一月十七日臺灣高雄地方法
院八十五年訴字第一七七二號第一審判決提起上訴，本院判決如左：
      主      文
上訴駁回。
第二審訴訟費用由上訴人負擔。
      事      實
甲、上訴人丁○○方面：
一、聲明：求為判決。
  (一)原判決關於上訴人敗訴部分廢棄。
  (二)右廢棄部分，被上訴人在第一審之訴及假執行之聲請均駁回。
  (三)第一、二審訴訟費用由被上訴人負擔。
二、陳述：除與原判決書記載相同者，予以引用外，補稱：
  (一)按「刑事訴訟法第五百零四條所謂應以刑事判決所認定之事實為據者，係指附帶
    民事訴訟法之判決而言，如附帶民事訴訟法經移送於民事庭後，即為獨立之民事
    訴訟，其裁判不受刑事判決認定事實之拘束」，最高法院著有四十八年台上字第
    七一三號判例可資參照。查本件附帶民事訴訟已經臺灣高雄地方法院裁定移送民
    事庭，已為獨立之民事訴訟，揆諸右述判例，本件民事裁判並不受刑事判決認定
    事實之拘束，合先明。況查，原判決所憑之前開刑事判決，上訴人不服，業已
    於法定期間內聲明上訴，現正由最高法院審理中。
  (二)查，本案實為被告乙○○與被上訴人甲○○間之債務糾紛所引起，與上訴人丁○
    ○根本毫無關係；而上訴人丁○○當初係因被告乙○○向其提及多次遭被上訴人
    甲○○恐嚇，惟恐開庭時遭遇不測，遂介紹洪國展（即偏名洪國興）與乙○○夫
    婦認識。嗣後，彼等如何聯繫，如何商談等情形，上訴人丁○○並未參與，亦不
    知悉，而對於在八十四年十二月二十八日下午五時三十分許乙○○等人在臺灣高
    雄地方法院廣場前押走被上訴人甲○○乙事，上訴人丁○○根本不知情，係事後
    直至當日晚上十、十一時左右回到辦公室後始發覺，此不惟上訴人丁○○於妨害
    自由乙案歷次偵、審中所一再堅稱，另據證人謝明政於1.13.警訊中供述，及證
    人洪國展於  鈞院刑事庭證詞，可知將被上訴人甲○○多次遷移、逼迫其簽立和
    解書、毆打及酷刑凌虐被上訴人甲○○等犯行，均係由被告乙○○、蔡進龍所主
    導、指使，上訴人丁○○確係為免發生意外，始至上開處所查看，並無與乙○○
    等人共同為前述不法行為之情事。
  (三)末按「被告之自白得為證據者，依刑事訴訟法第二百七十條第一項規定，須具備
    (一)非出於強暴、脅迫、利誘、詐欺或其他不正之方法。(二)與事實相符之兩種要件
    ，故該項自白，苟係出於上述之不正方法，即無論其是否與事實相符，根本上已
    失其證據能力，不得採為判斷事實之證據資料。」，最高法院著有二十九年上字
    第一四五七號判例足稽。訴外人翁進興、林英志將上訴人單獨帶至新興分局五樓
    會議室內以類似鋤頭柄之木器毆打其胸、背部或施以拳打腳踢等方式刑求，此有
    臺灣高雄地方法院八十五年度自字第五一七號刑事判決可稽，是以，上訴人丁○
    ○於高雄市政府新興分局刑事組所製作之筆錄，顯係出於不正之方法，根本上已
    失證據能力，當然不得採為判斷事實之證據資料。
乙、被上訴人方面：經合法送達，無正當理由未到庭亦未提出書面陳述。
      理      由
一、本件被上訴人經合法通知，未於最後言詞辯論期日到場，核無民事訴訟法第三百
    八十六條所列各款情形，爰依上訴人之聲請，由其一造辯論而為判決。
二、本件被上訴人主張：丙○○、乙○○（已判決確定）上訴人丁○○及訴外人楊燕
    卿、蔡進龍、勞正元、勞正道、王順宏（被上訴人已撤回該部分起訴），於民國
    八十四年十二月二十八日共同擄人，直至八十五年一月十二日為警所逮捕，妨害
    被上訴人之行動前後達十六天，期間對於被上訴人身體百般凌辱、傷害，慘無人
    道，無視被上訴人死活，被上訴人身體及精神上皆遭受莫大之傷害之事實，業據
    原審以上訴人夥同訴外人洪國展（上訴人等誤為洪國興）及楊燕卿、蔡進龍、勞
    正元、勞正道、王順宏等人，共同基於私行拘禁及傷害之犯意聯絡，共同於八十
    四年十二月二十八日下午五時三十分許將被上訴人甲○○押走等情，以八十五年
    度訴字第一０九七號刑事判決判處上訴人罪刑，並經本院以八十五年度上訴字第
    一五一０號刑事判決駁回上訴人之上訴在案，有各該判決書在卷可稽。
三、丙○○雖辯稱：伊從未見到被上訴人，沒有參與侵權行為，八十四年十二月二十
    五日晚上伊沒有去（丁○○辦公室），八十四年十二月二十七日十點十四分坐火
    車（復興號）從台南市○○路到高雄已十一點過後，係晚上十二點去接伊太太（
    指乙○○）就走了，人在外面並未參與什麼。八十四年十二月二十七日第一次見
    到洪國興（綽號阿胖）在丁○○辦公室，沒有與他交談，八十四年十二月二十八
    日下午三、四點在丁○○辦公室樓下將車借給洪國興，大約三十日下午二、三點
    還車，有一次去台南開庭洪國興陪同前往，八十四年十二月二十八日九點多洪國
    興至補習班接伊去丁○○辦公室，伊要安排女兒住處，去一下，五、六分鐘即離
    開，二十八日晚上伊一直睡在丁○○辦公室，二十九日凌晨沒有去永康街或其他
    之高雄市○○路一００號三樓、店仔頂街一四八巷一號及屏東水底寮等三處，八
    十四年十二月三十日十一時二十分左右帶兒子到魏明慶家暫住，伊只告訴魏明慶
    伊等要參加教會墾丁活動，請他代為照顧幾天。八十五年一月一日，及二日伊參
    加教會墾丁活動。及丁○○並沒有叫伊先將人放掉云云。
四、經查：
  (一)丙○○、乙○○夫妻因與被上訴人甲○○有債務糾紛，雙方互提告訴，又因被上
    訴人曾帶人至其夫妻住處騷擾，丙○○、乙○○乃求助於上訴人丁○○，丁○○
    遂於八十四年十二月二十五日晚上十一時許介紹洪國展（上訴人誤為洪國興）與
    其夫妻認識，同月二十六日由洪國展陪同其夫妻至台南地院開庭，同月二十七日
    晚上十一時許，丙○○、乙○○及上訴人丁○○、訴外人洪國展等人，在高雄市
    前鎮區○○路五０六號十二樓丁○○經營之皇辰建設公司計劃於翌日（二十八日
    ）下午，在台灣高雄地方院檢察署開庭後，將被上訴人押走逼討欠債等情，亦據
    上訴人丁○○於警訊中自承不諱（見八十五年偵字第一八六五號卷第六十頁此經
    原審調卷審認無誤）。
  (二)丙○○自承八十四年十二月二十八日下午三、四點在丁○○辦公室樓下將車（Ｓ
    Ｑ－六六三九）借給洪國展，大約三十日下午二、三點還車一節屬實，而其所有
    ＳＱ－六六三九自用小客車乃押走被上訴人所使用之交通工具，業據被上訴人及
    證人蔡佰芳等人於警訊及偵審中指述綦詳，而丙○○雖提出診斷書影本二份，及
    請求訊問證人黃偉誠，辯稱當時其夫妻感情不好，伊太太還用刀刺伊成傷入院，
    伊不可能再去管這些事云云，而黃偉誠到庭證稱：八十四年八月十二日因丙○○
    在外面有新歡，婚姻上問題而起爭執，自此一年相處不融洽，八十三年三月十日
    發生口角互毆等語，固足證明丙○○、乙○○夫妻二人婚姻有問題存在，然丙○
    ○、乙○○二人仍維持夫妻關係，丙○○依其自承：於八十四年十二月二十七日
    晚上補習班下課後由台南趕到高雄上訴人丁○○辦公室去接乙○○，八十四年十
    二月二十八日晚上補習班下課後應乙○○之要求前往丁○○辦公室過夜，八十四
    年十二月三十日應乙○○之要求將小孩送往魏明慶處暫住，八十五年一月一日及
    二日與乙○○一同前往墾丁參加教會活動等情觀之，其夫妻二人仍維持相當之互
    相關懷互相照顧之情，尚未到絕裂而互不理睬之程度，且丙○○為民國四十年八
    月十七日生年四十餘歲，在台南、高雄、屏東之補習班教授法律課程（有補習班
    所出具之證明書及鐘點費表在卷足憑），應已有獨立及成熟之思慮，自無不明事
    理或是非，任憑乙○○擺佈之理，所辯因夫妻感情不好而未參與及應乙○○之要
    求將車借給他人使用及前往何處等語，亦係卸責之詞，諉無足取。
  (三)上訴人丁○○於偵查中及原審審理時一再指稱：於八十五年一月五日中午，伊有
    跟丙○○說將甲○○放走，曾某說等他太太開完庭出來再講等語，為上訴人丁○
    ○所不否認，丙○○雖否認，然上訴人丁○○本身與被上訴人間並無債務糾紛，
    係受丙○○、乙○○夫妻之牽累而涉案，與丙○○、乙○○亦無夙怨，並無誣攀
    之理，應堪信其該部份供述為真實，足認丙○○確有參與謀議該案並為行為之分
    擔。至丙○○提出獎狀影本一份、高雄市召會西二區一九九六年南台灣之旅相關
    活動手冊影本一份、證明書影本三份，鐘點費表影本六份，並請求傳喚證人謝明
    正、魏明慶、勞正道證明其於押走被上訴人時不在現場，及二十九日凌晨沒有去
    永康街或其他之高雄市○○路一００號三樓、店仔頂街一四八巷一號及屏東水底
    寮等三處，證人勞正道雖於八十五年十月十六日原審審理時證稱丙○○也有去左
    營等語，嗣於八十六年五月十四日原審審理時改稱沒有見過丙○○等語，證人勞
    正元及王順宏亦皆稱於其等參與之過程中未見過丙○○，核與上訴人丁○○稱：
    上面三處所乙○○均在場，丙○○均不在場等語相符，應認證人勞正道嗣後之證
    述為可採。縱認丙○○此部份辯稱為可採，然其確有參與謀議該案並為行為之分
    擔，業如前述，縱有部分行為未參與，自仍不妨害其為共犯之身分，其分別經原
    審及本院判處罪刑，亦如前述，所辯未參與侵權行為，爰無足取。
五、乙○○雖辯稱：是伊朋友上訴人丁○○之朋友與被上訴人起衝突把他抓走，伊並
    不知情。伊承認在屏東水底寮有踏過被上訴人兩腳，是因為他答應還伊錢又不還
    等語。查，乙○○如何事前謀議及如何參與等情，業據上訴人丁○○於警訊及偵
    查中指述甚詳，及證人勞正元、勞正道、王順宏，於警訊、偵審及原審審理時均
    證述及指認甚明，所辯並不知情等語，顯係卸責之詞，並無足採。
六、上訴人丁○○辯稱：因伊不在場伊不知道（何人叫何人押走被上訴人），伊當天
    十一點左右回到辦公室看見有八、九人在場，丙○○夫妻，還有公司值班職員謝
    明政，曾氏夫妻與伊係熟識，大概沒有地方去才來伊公司，是公司職員開門讓他
    們進來，大約在八十五年一月五、六日，伊有當面與丙○○談過先放人，出意外
    不好，丙○○說等他太太開完庭回來再說，是伊勸丙○○夫妻到案說明，伊卻被
    牽扯進去云云。然其亦自承：有到屏東水底寮去看一下，伊想只是債務問題，怕
    出意外，出人命不好。八十四年十二月二十六日丙○○夫妻到台南開庭，伊找一
    位朋友洪國興陪他們，八十四年十二月二十八日高雄開庭，洪國興也有來陪他們
    ，此次是他們在台南已約好，伊事先並不知情。後來甲○○從何處押往何處，伊
    均不清楚，只是到定點伊會去看一下，高雄市○○路一００號三樓是伊與朋友到
    法院標下，店仔頂街一四八巷一號也是，此二處及屏東水底寮，伊均去一下就走
    了等語，然其於警訊中自承其事前有參與謀議，且高雄市○鎮區○○路五０六號
    十二樓及高雄市○○路一００號三樓、店仔頂街一四八巷一號等拘禁被上訴人之
    處所皆為其所提供，且其不否認前往各該定點查看，其有參與侵害被上訴人之行
    為甚明。
七、上訴人雖指稱伊遭刑警刑求逼供云云，惟查：
  (一)丁○○經警於八十五年一月二十二日晚上移送地檢署時，曾向檢察官請求驗傷，
    檢察官訊以「傷何來？」供稱：「在刑事組被打的，眼睛被矇起，不知何人，共
    幾人打」，並稱（警訊）實在，筆錄有看過（偵查卷(一)第九三頁），在被送往看
    守所羈押時則自述被六名不知姓名刑警打的，有自述登記簿可稽（警卷第六頁）
    ，旋於同年三月二十五日，與丙○○等人被依共同妨害自由罪提起公訴，嗣於內
    政部警政署刑事警察局督察員於同年五月一日訪談時則指稱：「林英治（志）反
    銬我的手在後面，翁偵查員將我矇眼，先用毛巾再用封箱用膠帶黏貼住，之後即
    用鋤頭柄打我及用電擊棒電我」、「刑事人員一邊打一邊罵，外尚有甲○○夫妻
    、謝姓職員及另一不知名年青人等人之聲音，並參與毆打我，也是一邊打一邊罵
    」（偵查卷第五頁背面），同年五月二十九日，該妨害自由案共同被告丙○○向
    台灣高雄地方法院檢察署（以下簡稱地檢署）告發，呂玉川、甲○○、林英志、
    施榮利、翁進興、陳盈汝、謝贊煌傷害，陳稱：「我是告發，不是告訴，這幾位
    中呂玉川、施榮利、林英志、翁進興四人是新興分局刑事組人員，其他三人是當
    事人，這七人對丁○○刑求：：：」、「（為何顏某自己不提告訴？）我猜他可
    能害怕」「（你與該案有何關係？）我也是該案共同被告，顏某之證詞對我有利
    害關係」（偵查卷(一)第四三、四四頁），而丁○○於同年七月二日檢察官偵查中
    則陳稱要告施榮利、翁進興、林英志、甲○○四人傷害，並稱先在五樓被打，隨
    後被帶到十幾樓一空屋繼續打，直到早上八時，仍由前開四人及另二位甲○○帶
    來的人打等語（偵查卷(二)第二八頁），同年七月十六日偵查中，則又稱施榮利在
    我跌倒時扶住我，按我頭部，看我有無呼吸及心跳，我不要告施榮利了等語（偵
    查卷(一)第一二二、一二三頁），嗣丁○○於同年七月三十日向原審法院提起自訴
    ，乃就翁進興、林英志、甲○○三人為如上之指控，於本院審理時又稱翁進興主
    導八、九名刑警打我（本院八十六年四月十六日筆錄），其前後所供，針對何人
    對丁○○施暴，施暴者之人數，以及由何人為丁○○上銬，矇上眼睛，丁○○先
    後所供，及與丙○○之供詞，並不相符，是否可信，已足滋疑。
  (二)翁進興、林英志固曾於八十五年一月二十一日晚上十時三十分許，前往高雄市○
    ○○路三二三號九樓莊啟俊住處參與逮捕丁○○，然丁○○係由翁進興、施榮利
    同甲○○乘一部車先回警局，林英志則稍後另乘一車帶屋主莊啟俊回警局。到達
    分局，林英志便馬上在四樓為莊啟俊製作筆錄，約一小時即讓莊某離去，此情業
    據證人莊啟俊於本院審理時證述屬實（本院八十六年四月三十日筆錄），而丁○
    ○於本院審理時亦自承與莊啟俊被捕約差二十餘分鐘（本院八十六年四月十六日
    筆錄），則丁○○供稱其被帶到警局後，即被帶到五樓會議室，林英志已等在那
    裡，隨即將其雙手反銬並矇上眼睛云云，與事實顯有不符，又丁○○於移送檢察
    官偵查時供稱：「警訊實在，筆錄有看過」，已如前述，則其於本院指稱警員預
    設立場，寫完筆錄，便拉伊手捺印，而後始將矇住伊眼睛之東西拿下之情（本院
    八十六年四月十六日筆錄），與事實亦有出入，再丁○○指稱翁進興等帶回丁○
    ○途中，均曾與丁○○談話，因此在被打之際，雖被矇上眼睛，均能分辨出係遭
    何人毆打云云，惟查林英志既未與翁進興共同押送丁○○回警局，而未在途中與
    丁○○談話，丁○○焉能如其所語，辨識林英志之聲音而指林英志對其拳打腳踢
    ？
  (三)丁○○雖稱其曾被帶到十六樓空屋刑求，惟為翁進興等否認，且據證人即該巨埔
    大樓管理員張介中於刑事警察局督察室訪談時證稱：新興分局如需使用其已用四
    、五層樓辦公室外之樓層時，都會事知會我們，右列時段（即丁○○被帶回警局
    時段）我們管理組同仁並未接到新興分局知會，此由管理組「值勤交接簿」亦即
    「工作紀錄簿」紀錄內容可見，我經查問該時段另一管理員謝繼晉，該時段他在
    十一樓管理辦公休息室，據告未接獲借用空樓層之告知，如果是深夜短暫使用而
    未告知，我們不一定會知道，但依我所知，刑事組辦公室空間雖小，但尚有五樓
    禮堂可用，應已足夠使用等語，並提出值勤交接簿影本存卷可參（警卷第八、九
    、十頁），至翁進興不在四樓辦公室偵訊丁○○，而將之帶往五樓會議室製作筆
    錄，並未違反常情，蓋警方接連將同案嫌犯莊啟俊、丙○○帶回分局偵訊，隔離
    偵訊自有必要，不能因翁進興不在辦公室而在會議室偵訊丁○○，即質疑其動機
    。
  (四)丁○○於被移送地檢察署，經法醫師斐起林診斷結果，丁○○固有胸部瘀血傷一
    處六×九公分、背側多處瘀血、左側大腿部擦挫傷一處一×八公分，有診斷書影
    本一紙附卷可考（原審卷第六三頁），然查甲○○因被丁○○等一夥人自八十四
    年十二月二十八日至八十五年一月十二日挾持妨害自由十餘天，其間曾遭毆打，
    坐冰塊、針刺指甲、灌水、逼迫電告家人匯款等酷刑凌虐（參見本院八十五年度
    上訴字第一五一０號丁○○等妨害自由案刑事判決），心中充滿怨恨，於隨警前
    往指認逮獲丁○○後，在警局偵訊丁○○時，曾與其公司經理謝贊煌毆擊丁○○
    ，此業據證人甲○○、謝贊煌於原審及本院審理時供明，甲○○且經原審依傷害
    罪判刑確定，是丁○○身上之傷，有可能係被甲○○、謝贊煌毆打所造成，雖證
    人即法醫師斐起林於原審審理時證稱：「：：：由檢察官通知我到拘留室驗傷，
    當時丁○○胸部有一處瘀血，約六×九公分，另背部有多處瘀血，範圍不規則，
    看似在地下磨擦滾動而成，另大腿右一處擦傷，約一×八公分，傷勢研判係鈍器
    所致，從傷勢看來應是新傷」、「問：從傷勢看來是否刑求所致？答：不排除，
    但傷勢有表皮脫落現象，可能是與人扭打碰撞所致」等語（原審卷第六十、六一
    頁），證言既言「看似」、「不排除」，顯屬其個人之意見及推測之詞，蓋法醫
    僅可就傷勢造成原因即銳器、鈍器或細棍所傷為證明，至於受傷，係另有他人即
    甲○○及丁○○所稱甲○○帶去之不詳姓名男子毆打所致，並非法醫所了解，是
    斐法醫之前開證詞，實無法作為翁進興等曾刑求丁○○之證據，況斐法醫判斷丁
    ○○部分傷勢係由於在地上磨擦滾動所致，然丁○○從未提及在地上翻滾成傷，
    故其所云是否確實，亦有可疑。
  (五)八十五年一月二十二日上午十時許，丁○○委任之律師莊雯琇、林樹根到警局探
    望丁○○，莊律師曾看到丁○○雙手紅腫，惟丁○○直至下午二時許律師離去時
    ，並未向律師提及有被刑求之情事，此情業據莊、林二律師供明在卷（偵查卷(二)
    第三四頁、原審卷第八二頁及本院八十六年六月二十四日筆錄），果如丁○○所
    稱其自八十五年一月二十一日晚上十一時起被刑求至翌日早上九時許，其於見到
    委任之律師到來時，豈有未向律師表明遭刑求尋求救助之理？而其雙手浮腫係因
    時間被上銬所致，亦為丁○○所自承，至證人莊啟俊固證稱丁○○遭逮捕時，並
    未反抗，亦無發生打鬥掙扎之情形（本院八十六年四月三十日筆錄），核與證人
    詹文政、施榮利證稱丁○○被逮捕時曾有反抗之情節不符（偵查卷(一)第一二二頁
    及本院八十六年六月二十四日筆錄），然莊啟俊係丁○○之朋友，且亦被認係同
    夥，被帶回警局偵訊，其供詞是否可採，不無疑問，且其所供即或屬實，亦不能
    因而即認定丁○○所受之傷係遭翁進興等刑求所致。
  (六)綜前各述，尚不能證明翁進興等有對上訴人丁○○施以凌虐之犯行，此同為本院
    八十五年度上訴字第一五一０號刑事判決相同之認定為翁進興等無罪之諭知，有
    該判決影本在卷可稽，雖該判決經最高法院撤銷發回更審，惟縱認翁進興等有對
    上訴人丁○○施予凌虐，但並非意圖取供而對上訴人丁○○施予刑求，尚無解於
    上訴人妨害自由構成侵權行為之責任。
八、按因故意或過失不法侵害他人之權利者，負損害賠償責任。數人共同不法侵害他
    人之權利者，連帶負損害賠償責任，又不法侵害他人之身體、健康、名譽或自由
    者，被害人雖非財產上損害，亦得請求賠償相當之金額。民法第一百八十四條第
    一項、第一百八十五條第一項前段、第一百九十五條第一項前段分別定有明文。
    上訴人等不法侵害被上訴人之身體，既經認定，自應負連帶賠償責任。
九、被上訴人請求上訴人賠償精神慰藉金二百萬元部分，查：被上訴人為維冠建設有
    限公司、慶冠建設有限公司、維冠營造股份有限公司、維冠室內設計有限公司之
    負責人，台南高工建設科畢業，擔任財團法人中華民國傑出企業管理人委員、國
    立成功大學企業管理聯誼總會副會長、台南縣香功協會理事長、台南縣建築投資
    商業公會理事、台南縣警察局永康分局顧問、大灣國民中學家長會八、九屆會長
    ，業據被上訴人提出提出戶籍謄本、名片、經濟部公司執照四份、證明書一份、
    台南縣政府營利事業登記證二份、台南縣體育會聘書一份為證。另被上訴人所提
    出之財政部台灣南區國稅局新化稽徵所八十六年十一月二十四日南區國稅新化服
    字第八六０三八０三三號函記載慶冠建設有限公司尚有八十三年營所稅違章罰鍰
    三０００元未繳及未辦理八十五年度營所稅結算申報及負責人尚有八十三年度綜
    所稅二四七四０元未繳納等語，及同所八十六年十一月二十四日南區國稅新化服
    字第八六０三八０三四號函記載維冠建設有限公司八十一年度違章罰鍰尚欠九一
    四三元，另尚有八十四年度違章罰鍰五五００元及八十五年度未申報核定營所稅
    稅款二四六九一三元、滯怠報金五二四二七元未繳納等語，加上丙○○所提出被
    上訴人所簽發而退票之支票四紙，金額共八百三十二萬元，足認被上訴人雖熱心
    參與公眾活動，但財務狀況則有不良情事。而上訴人丁○○高雄工專畢業，為皇
    宸、皇玖建設有限公司負責人，收入不一定要視房地是否景氣，沒有存款，名下
    沒有不動產。又被上訴人因此事件於被拘禁期間遭受毆打凌虐致其臉、頭、胸、
    背、腰、手指、雙腿、雙足底等處受有傷害之事實，亦有驗傷診斷書附刑事卷可
    稽，足認其肉體、精神確受極大痛苦，本院斟酌實際情況，及兩造之身分、地位
    ，認被上訴人請求貳佰萬元尚嫌過高，應予核減為陸拾萬元，方屬公允，逾此數
    額之請求，為無理由。從而，被上訴人請求上訴人連帶賠償六十萬元及自起訴狀
    繕本送達最後一被告翌日（及八十五年五月二十四日）起至清償日止，按年息百
    分之五計算之遲延利息，為有理由，應予准許，逾此部分之請求，為無理由，原
    審因而為上訴人敗訴之判決，核無不合，上訴論旨求予廢棄為無理由，應予駁回
    。
十、據上論結，本件上訴為無理由，依民事訴訟法第四百四十九條第一項、第七十八
    條，判決如主文。
中      華      民      國    八十九    年      三      月    二十九    日
                                      臺灣高等法院高雄分院民事第三庭
~B1審判長法官  王憲義
~B2法      官  賴玉山
~B3法      官  張明振
右為正本係照原本作成。
不得上訴。
中      華      民      國    八十九    年      三      月    三十一    日
~B法院書記官  梁美姿
                                                                     Ｊ


司法院資訊處製作；財團法人民間司法改革基金會備份。
